臺灣臺北地方法院民事裁定              100年度小上字第7號
聲 請 人
即上訴人  徐美玉
上列聲請人因與被上訴人紀世傑間損害賠償事件，聲請人於民國
100年6月13日聲請退還上訴裁判費，本院裁定如下：
    主  文
聲請駁回。
    理  由
一聲請意旨略以：鈞院99年度訴字第2012號返還出資額等事件於
  民國100年3月25日判決相對人紀世傑敗訴，上訴人為何不得要
  求賠償。鈞院100年度小上字第7號案件判決錯誤，因非上訴人
  之錯誤，故不該繳納上訴裁判費，爰聲請退回上訴裁判費等語
  。
二按我國民事訴訟程序係採有償主義，除法律有特別規定外，任
  何訴訟事件均應繳納裁判費（民事訴訟法第3章第2節規定參照
  ）。民事訴訟法第77條之26第1項規定：「訴訟費用如有溢收
  情事者，法院應依聲請並得依職權以裁定返還之。」第2項規
  定：「前項聲請，至遲應於裁判確定或事件終結後三個月內為
  之。」所稱溢收，係專指訴訟費用之部分因誤會或其他原因而
  有溢收情事者而言，例如法院對訴訟標的價額之計算有誤而導
  致溢收裁判費、或當事人因誤少為多而溢繳。民事訴訟法第83
  條第1項規定：「原告撤回其訴者，訴訟費用由原告負擔。其
  於第一審言詞辯論終結前撤回者，得於撤回後三個月內聲請退
  還該審級所繳裁判費三分之二。」第2項規定：「前項規定，
  於當事人撤回上訴或抗告者準用之。」
三經查，本院臺北簡易庭99年度北小字第871號損害賠償事件，
  上訴人起訴時訴之聲明請求被上訴人紀世傑損賠新臺幣(下同)
  99,999元，依民事訴訟法第77條之13規定，為財產權訴訟，應
  徵收裁判費1,000元。本院臺北簡易庭以被上訴人非憑空捏造
  向偵查機關為不實申告，上訴人未舉證證明被上訴人有故意過
  失，其請求被上訴人負侵權行為損害賠償責任不應准許，而於
  99年11月30日以99年度北小字第871號判決駁回上訴人之訴，
  上訴人不服於99年2月10日提起上訴，依民事訴訟法第77條之
  16前段之規定，應徵收第二審裁判費1,500元，上訴人已於99
  年2月10日繳納上訴裁判費1,500元。嗣本院以上訴人未具體指
  摘原審判決有何不適用法規或適用不當之情形，僅就原審之證
  據取捨及事實認定有所爭執，為上訴不合法，而於100年5月13
  日以100年度小上字第7號裁定駁回上訴人之上訴。上訴人為敗
  訴之當事人，依民事訴訟法第78條規定，上訴人應負擔訴訟費
  用。上訴人並無任何溢繳裁判費或撤回上訴之情事，依前揭法
  條規定及說明，非得聲請退還裁判費。聲請人聲請退還已繳納
  之上訴裁判費1,500元，於法無據，不應准許。
中    華    民    國    100    年    7    月   6      日
                 民事第一庭  審判長法  官  朱漢寶
                                   法  官  洪文慧
                                   法  官  周美雲
以上正本係照原本作成。
本件不得抗告。
中    華    民    國    100    年    7    月   6      日
                                  書記官  詹雪娥